臺灣桃園地方法院刑事判決
110年度簡上字第514號
公  訴  人  臺灣桃園地方檢察署檢察官
上  訴  人  
即  被  告  陳永昇


選任辯護人  陳義權律師(法扶律師)    
上列上訴人即被告因竊盜案件，不服本院中華民國110年9月8日
所為之110年度桃簡字第1512號第一審簡易判決（聲請簡易判決
處刑書案號：臺灣桃園地方檢察署110年度偵字第25560號）提起
上訴，本院管轄之第二審合議庭判決如下：
    主  文
原判決關於沒收部分撤銷。
其餘上訴駁回。
    事  實
一、陳永昇於民國110年5月1日晚間9時26分許，在桃園市○○區○○
    路00巷00號鄰居卓琨樺住處前，見卓琨樺停放該處車牌號碼
    000-0000號普通重型機車上置有價值新臺幣（下同）990元
    之磁吸式手機架，且無人看管，竟意圖為自己不法之所有，
    基於竊盜犯意，徒手將之竊取得手，旋即逃逸。嗣卓琨樺發
    現遭竊，報警處理，循線查獲。
二、案經卓琨樺訴由桃園市政府警察局龜山分局報告臺灣桃園地
    方檢察署檢察官偵查後聲請簡易判決處刑。
    理  由
一、程序部分：
    本判決援引之供述及非供述證據，被告及其辯護人於本院準
    備程序同意有證據能力（見本院簡上卷第41頁）。且各該證
    據均係依法定方式取得，並經本院於審理期日踐行合法之調
    查，均得採為判決之基礎。
二、實體部分：
  ㈠認定犯罪事實所憑之證據及理由：
  ⒈訊據被告陳永昇於本院準備程序及審理時均坦承於前揭時間
　  及地點，徒手拿取上開告訴人卓琨樺所有之磁吸式手機架等
    事實（見本院簡上卷第41、83至84頁），核與證人即告訴人
    卓琨樺於警詢及本院審理時證述情節相符（見偵卷第17至18
    頁，本院簡上卷第73至78頁），並有車輛詳細資料報表、現
    場照片、手機架購買證明截圖照片、監視器錄影畫面翻拍照
    片、臺灣桃園地方檢察署檢察官勘驗筆錄附卷可稽（見偵卷
    第19、21至28、43頁），此部分事實，首堪認定。
　⒉惟被告矢口否認涉有竊盜犯行，辯稱：我不需要手機架，只
    是因為停車糾紛，我每次只要關完門，他來踹我門跟踹我車
    子，我才會去用破壞式的扯他的手機架而已等語（見本院簡
    上卷第83至84頁）。是以本案爭點厥為，被告是否基於主觀
    上不法所有意圖之竊盜犯意，而於前揭時間及地點，徒手拿
    取上開告訴人卓琨樺所有之磁吸式手機架。
　⒊經查：證人卓琨樺於本院審理時證稱：我是於110年5月1日晚
    上9點30分，發現機車上的手機架不見；然後隔天去報警；
    報警完畢後，就跑去調監視器，然後問被告有沒有竊取我的
    手機架，被告說沒有；再於110 年5月3日騎機車的時候，發
    現原本遺失的手機架又出現在機車上面；拿回來的手機架，
    黏的強力膠帶沒有辦法用，所以我最後又去用螺絲釘打進我
    的車子上等語（見本院簡上卷第75至78頁），並觀諸卷附監
    視錄影器拍攝畫面翻拍照片（見偵卷第27頁）可知，被告於
    前揭時間及地點拿取告訴人所有之手機架後，於現場並無任
    何破壞舉動；其於告訴人調取監視錄影器拍攝畫面並質疑拿
    取手機架時，當場否認，再於翌日將其所拿取之手機架黏回
    ；該手機架僅無法再次黏著。綜上相互以觀，被告拿取告訴
    人手機架後，旋即放置在其家中，而無任何破壞舉動，當得
    悉告訴人知其拿取後，方將之黏回原處，顯見被告辯以僅係
    破壞告訴人手機架，並非竊取等詞，實屬卸責，無法採信。
　⒋綜上所述，本案事證已臻明確，被告前揭竊盜犯行洵堪認定
    ，應依法論科。
  ㈡論罪科刑、駁回上訴及之撤銷原判決關於沒收部分之說明：
  ⒈核被告陳永昇所為，係犯刑法第320 條第1 項之竊盜罪。
　⒉被告上訴意旨略以：我不承認竊盜，只是要破壞等語（見本
    院簡上卷第82頁）。
　⒊原審認定被告陳永昇於前揭時地徒手竊得上開手機架，且無
    不能辨識其行為違法或欠缺依其辨識而為行為之能力，亦未
    有因前揭原因致上開能力顯著減低等情形，而論以刑法第32
    0條第1項之竊盜罪，並審酌被告與告訴人為社區鄰居，僅因
    前有細故而生糾紛，竟於見告訴人之機車停於住家門口時，
    即將告訴人之上揭手機架竊取走，而未思以其他方式解決雙
    方衝突，此舉顯然欠缺對於他人財產權應予尊重之觀念，且
    犯後猶否認犯行之犯後態度，所為應予非難；惟念及被告前
    無經法院論罪科刑之紀錄，素行良好等一切情狀，量處拘役
    20日，如易科罰金，以新臺幣1,000元折算壹日。經核其認
    事用法並無違誤，量刑亦已斟酌刑法第57條所列事項，且未
    逾越法定刑範圍，或有何顯然失當、濫用權限之情事，難認
    原審量刑有何違誤或不當。
　⒋按犯罪所得已實際合法發還被害人者，不予宣告沒收或追徵
    ，刑法第38條之1第5項定有明文。查被告已將上開手機架歸
    還告訴人，並履行調解筆錄（支付990元予告訴人），業經
    告訴人卓琨樺於本案審理時證述明確（見本院簡上卷第78頁
    ），且有本院調解筆錄存卷可按（見本院簡上卷第89至90頁
    ），是以犯罪所得既已實際合法發還被害人，自不予宣告沒
    收或追徵，原審未及審酌上情，而為未扣案之犯罪所得磁吸
    式手機架壹只沒收，於全部或一部不能沒收或不宜沒收時，
    追徵其價額之諭知，容有未洽，故原審關於沒收部分本院自
    應予撤銷。　　
　⒌另被告一再更異辯詞，未見其有悔意，本件即應令其身受刑
    之執行，俾使其深記教訓，是本件不宜宣告緩刑，被告陳永
    昇之辯護人請求為緩刑之諭知（見本院簡上字卷第84頁），
    自難以准許。
據上論斷，應依刑事訴訟法第455條之1第1項、第3項、第368條
、第369條第1項前段、第364條、第299條第1項前段，刑法第320
條第1項，刑法第41條第1項前段，刑法施行法第1條之1第1項，
判決如主文。
本案經檢察官吳建蕙聲請以簡易判決處刑，檢察官施韋銘到庭執
行職務。　　　 
中    華    民    國   111    年   4    月     19    日
                  刑事第四庭  審判長法  官  黃柏嘉

                                    法  官  陳韋如

                                    法  官  涂偉俊

以上正本證明與原本無異。
不得上訴。
　　　　　　　　　　　　　　　      書記官　李玉華
中　　華　　民　　國　　111 　年　　4 　　月　　20　　日
附錄本案論罪科刑法條：
中華民國刑法第320條
意圖為自己或第三人不法之所有，而竊取他人之動產者，為竊盜
罪，處五年以下有期徒刑、拘役或五十萬元以下罰金。意圖為自
己或第三人不法之利益，而竊佔他人之不動產者，依前項之規定
處斷。前二項之未遂犯罰之。